【裁判字號】    99,易,2052
【裁判日期】    990823
【裁判案由】    竊盜
【裁判全文】
臺灣臺北地方法院刑事判決              99年度易字第2052號
公  訴  人  臺灣臺北地方法院檢察署檢察官
被      告  甲○○
上列被告因竊盜案件，經檢察官提起公訴（99年度偵緝字第1308
號），被告於準備程序中就被訴事實為有罪之陳述，經裁定改用
簡式審判程序，本院判決如下：
    主  文
甲○○共同踰越牆垣、毀壞門扇竊盜，累犯，處有期徒刑柒月；
又共同毀壞門扇竊盜，累犯，處有期徒刑捌月。應執行有期徒刑
壹年壹月。
    事  實
一、甲○○曾因贓物、偽造文書案件，經臺灣板橋地方法院以95
    年度簡字第7472號判決，分別判處有期徒刑4 月、3 月，並
    分別減為有期徒刑2 月、1 月又15日，再定應執行刑為有期
    徒刑3 月確定；又因違反毒品危害防制條例案件，經臺灣板
    橋地方法院以96年度簡字第5046號判處有期徒刑4 月確定；
    又因違反毒品危害防制條例案件，經臺灣板橋地方法院以97
    年度簡字第181 號判決判處有期徒刑5 月確定；又因違反毒
    聘危害防制條例案件，經臺灣板橋地方法院以97年度簡字第
    3203號判決判處有期徒刑5 月確定。嗣上開前3 罪及後2 罪
    ，分別經臺灣板橋地方法院以98年度聲字第1448號裁定，定
    應執行刑為有期徒刑7 月、9 月確定，並接續執行，甫於民
    國98年5 月2 日縮刑期滿執行完畢。詎甲○○仍不知悔改，
    竟與潘震宇（經臺灣臺北地方法院檢察署另案通緝中）共同
    意圖為自己不法之所有，基於逾越牆垣、毀壞門扇竊盜之犯
    意聯絡，於98年9 月12日上午某時許，共同以先逾越牆垣，
    再毀壞在內之玻璃門等方式，進入位在臺北市○○區○○街
    82巷4 弄2 號1 樓之丙○○住處，並竊取價值新臺幣（下同
    ）6,100 元之化粧品乙批得手後逃逸。復另共同意圖為自己
    不法之所有，基於毀壞門扇竊盜之犯意聯絡，又於98年9 月
    中旬某日下午，兩人破壞設置在大門上之門鎖後，便進入臺
    北市○○區○○街1 段121 巷3 弄15號地下室，竊取乙○○
    所有、總價達6 萬元之網路線數箱，得手後變賣朋分花用。
    嗣經丙○○、乙○○報警循線查獲。
二、案經丙○○、乙○○分別訴請臺北市政府警察局文山第二分
    局報告臺灣臺北地方法院檢察署檢察官提起公訴，因甲○○
    於準備程序中就犯罪事實為有罪陳述，經裁定依簡式審判程
    序審理。
    理  由
一、上開犯罪事實，業據被告甲○○坦承不諱（見本院卷第23頁
    反面），核與告訴人丙○○（見臺灣臺北地方法院檢察署99
    年度偵字第2458號卷，下稱偵卷第44頁至第45頁、第46頁）
    、游瑞鈜（見偵卷第83頁至第85頁）於警詢中所指訴之被害
    情節相符，並有內政部警政署刑事警察局鑑驗書1 紙（見偵
    卷第69頁）、刑案現場蒐證相片（見偵卷第56頁至第65頁、
    第75之1 頁至第82頁）等件附卷可憑，是被告前開任意性自
    白有上開證據足資佐證，是堪認與事實相符，應予採信。綜
    上，本案事證明確，被告犯行洵堪認定，應予依法論罪科刑
    。
二、核被告所為，就告訴人丙○○部分，係犯刑法第321 條第1
    項第2 款之踰越牆垣、毀壞門扇竊盜罪；就告訴人游瑞鈜部
    分，係犯刑法第321 條第1 項第2 款之毀壞門扇竊盜罪。又
    被告與潘震宇間，就前揭兩次加重竊盜犯行，均具有犯意聯
    絡與行為分擔，是均為共同正犯。查被告曾因贓物、偽造文
    書案件，經臺灣板橋地方法院以95年度簡字第7472號判決，
    分別判處有期徒刑4 月、3 月，並分別減為有期徒刑2 月、
    1 月又15日，再定應執行刑為有期徒刑3 月確定；又因違反
    毒品危害防制條例案件，經臺灣板橋地方法院以96年度簡字
    第50 46 號判處有期徒刑4 月確定；又因違反毒品危害防制
    條例案件，經臺灣板橋地方法院以97年度簡字第181 號判決
    判處有期徒刑5 月確定；又因違反毒聘危害防制條例案件，
    經臺灣板橋地方法院以97年度簡字第3203號判決判處有期徒
    刑5 月確定。嗣上開前3 罪及後2 罪罪，分別經臺灣板橋地
    方法院以98年度聲字第1448號裁定，定應執行刑為有期徒刑
    7 月、9 月確定，並接續執行，甫於98年5 月2 日縮刑期滿
    執行完畢等情，有臺灣高等法院被告前案紀錄表1 份在卷足
    徵（見本院卷第3 頁至第18頁），是被告於前次有期徒刑之
    執行完畢後，5 年以內故意再犯本件有期徒刑以上之罪，均
    為累犯，是應依刑法第47條第1 項規定，均加重其刑。又被
    告上開分別所為之兩次加重竊盜犯行，犯意各別，應予分論
    併罰。爰審酌被告有前揭所示之犯罪紀錄，素行非佳，其上
    開犯罪動機及目的均僅係一時貪利、手段尚稱平和、所分別
    竊取上開所示財物之價值，暨因於犯罪後終坦承全部犯行，
    應已知悔悟，是其態度堪稱良好等一切情狀，各量處如主文
    所示之刑，並定其應執行之刑。
三、據上論斷，應依刑事訴訟法第284 條之1 、第273 條之1 第
    1 項、第299 條第1 項前段，刑法第28條、第321 條第1 項
    第2 款、第47條第1 項、第51條第5 款，刑法施行法第1 條
    之1 ，判決如主文。
本案經檢察官李彥霖到庭執行職務。
中    華    民    國    99    年    8     月   23    日
                  刑事第十七庭法  官  葉力旗
上正本證明與原本無異。
如不服本判決，應於判決送達後10日內向本院提出上訴狀 (應抄
附繕本)。
                              書記官    林碧華
中    華    民    國    99    年    8    月    23    日
附錄本案論罪科刑法條全文：
中華民國刑法第321條
犯竊盜罪而有左列情形之一者，處6 月以上、5 年以下有期徒刑
：
一、於夜間侵入住宅或有人居住之建築物、船艦或隱匿其內而犯
    之者。
二、毀越門扇、牆垣或其他安全設備而犯之者。
三、攜帶兇器而犯之者。
四、結夥三人以上而犯之者。
五、乘火災、水災或其他災害之際而犯之者。
六、在車站或埠頭而犯之者。
前項之未遂犯罰之。

司法院資訊處製作；財團法人民間司法改革基金會備份。
